【裁判字號】    98,交聲,4210
【裁判日期】    981214
【裁判案由】    違反道路交通管理處罰條例聲明異議
【裁判全文】
臺灣臺北地方法院交通事件裁定        98年度交聲字第4210號
原處分機關  臺北市交通事件裁決所
異  議  人
即受處分人  甲○○
                    5
上列異議人即受處分人因違反道路交通管理處罰條例案件，對於
臺北市交通事件裁決所98年12月1日所為之處分（原處分案號：
北市裁罰字第裁22-ZIB148932號），聲明異議，本院裁定如下：
    主  文
異議駁回。
    理  由
一、聲明異議意旨係以：異議人即受處分人甲○○經常利用北二
    高，對該段速限及行駛速度甚為熟悉，從未有違規超速情形
    。又原舉發機關內政部警政署國道公路警察局第九警察隊（
    下稱原舉發單位）回函所示雷射儀器舉發方式，舉發照片同
    時入鏡車輛，在無遮蔽情況下，仍有受其他車輛行進影響可
    能，又資料並未檢附證書資料，故認函文所謂「單點單台」
    有強制入罪之情，爰聲明異議等語。
二、按汽車行駛高速公路，應依速限標誌指示；汽車行駛於高速
    公路、快速公路或設站管制之道路，不遵使用限制、禁止、
    行車管制及管理事項之管制規則，而有行車速度超過規定之
    最高速限或低於規定之最低速限之行為者，處汽車駕駛人新
    臺幣（下同）3,000元以上6,000元以下罰鍰；汽車駕駛人有
    第33條第1項情形者，除依原條款處罰鍰外，並予記違規點
    數1點，高速公路及快速公路交通管制規則第5條第1項前段
    、道路交通管理處罰條例第33條第1項第1款、第63條第1項
    第1款分別定有明文。次按汽車駕駛人之行為有經以科學儀
    器取得證據資料證明其行為違規之情形，當場不能或不宜攔
    截製單舉發者，得逕行舉發；該項逕行舉發，應記明車輛牌
    照號碼、車型等可資辨明之資料，以汽車所有人為被通知人
    製單舉發，道路交通管理處罰條例第7條之2第1項第7款、第
    4項亦定有明文。
三、經查：異議人駕駛所有之車牌號碼7E-6806號自用小客車，
    於民國98年11月9日9時43分許，在國道三號公路南下31公里
    處，行車速度達時速106公里，違反該處最高速限時速110公
    里之規定，經科學儀器拍照採證，為原舉發單位員警舉發之
    事實，有舉發違反道路交通管理事件通知單、違規採證照片
    、臺北市交通事件裁決所裁決書各1份在卷可稽，異議人亦
    不否認有於上揭時、地駕駛前開車輛，行經該處限速時速90
    公里路段，此情堪以認定。再者，本案係使用雷射測距測速
    儀器進行違規採證，該儀器（器號UX015185）業經經濟部標
    準檢驗局於98年8月10日檢定合格，檢驗有效期限至99年8月
    31 日，檢定合格單號碼為JOGB0000000，儀器之合法性及適
    用性均合乎檢驗及使用規範，此有經濟部標準檢驗局98年8
    月10日雷射測速儀檢定合格證書在卷可證。又查雷射光其光
    子大小與運動方向皆相同，每個波束頻率相等，以一束束緊
    密地排列著，彼此間分毫不差互相平行，使整個光束發射至
    極遠處也不會散開。而雷射測距測速儀器係以雷射光束（不
    見光）直接瞄準行進中之車輛，取得偵測目標之行駛速率，
    屬「單點單台」之測速方式，車輛如有超出設定之速限即鎖
    定攝錄存檔，雖當時有其他車輛同時入鏡，惟儀器係針對該
    車進行偵測採證，在無遮蔽情形下，儀器偵測不受其他車輛
    行進之影響，採證相片中「十字絲」所指車輛，即為違規車
    輛乙節，亦有原舉發單位98年11月26日公警九交字第098097
    2221號函在卷可佐，是本件經該測速儀器所拍照採證「十字
    絲」標誌於車號7E-6806號自小客車前車車牌上，所測得行
    速每小時106公里，儀器鏡頭及上開標誌點間復無其他遮蔽
    物，有採證相片可查，應認異議人當時以時速106公里速度
    行經舉發地點無誤，異議人辯稱儀器可能受其他車輛影響云
    云，僅屬其個人主觀臆測之詞，既無法提出上開測速儀器所
    測得之數據有何錯誤之證明，自難以其空言否認而推翻前開
    以科學方法嚴格取得之證據，異議人所辯礙難採信。至異議
    人另辯稱其經常行駛國道該路段，均於速限內行駛，從未超
    速違規云云，縱然屬實，與其本件是否違規乙情，並無直接
    關聯性，自無法資以反證本件其無違規情事。故本件事證明
    確，異議人確有上開在高速公路行車速度超過規定之最高速
    限（未滿20公里）之違規行為，洵堪認定。
四、從而，原處分機關依道路交通管理處罰條例第33條第1項第1
    款、第63條第1項第1款及違反道路交通管理事件統一裁罰基
    準表等規定，裁處異議人罰鍰3,000元並記違規點數1點，核
    無違誤。異議人聲明異議為無理由，應予駁回。
五、據上論斷，應依道路交通案件處理辦法第19條，裁定如主文
    。
中    華    民    國    98    年    12    月    14    日
                  交通法庭法  官  林瑋桓
以上正本證明與原本無異
如不服本裁定應於送達後5日內向本院提出抗告狀
                          書記官  潘文賢
中    華    民    國    98    年    12    月    14    日

司法院資訊處製作；財團法人民間司法改革基金會備份。
